# 投资收益什么情况下可以作为公司的经常性损益

提问人：jdyuan 时间：2022-01-14 09:39:53
上市公司对外股权投资，未达到控制，该类投资形成的损益有什么办法能作为上市公司的经常性损益。

回答人：chenyiwei
如果不是证券公司（自营证券交易作为主营业务），考虑是否作为战略性投资长期持有，每年获得稳定的股利收入。这部分股利收入可能可以作为经常性损益。
在新金融工具准则下，持有期间的公允价值变动和买卖差价如可计入损益的，则一般都是非经常性损益。